# 求助陈版以及各位大神，一汽富维的收入应当确认吗？

提问人：奋斗 ing2015 时间：2016-12-06 00:24:07
该公司的收入真实存在，但是收入未经过股东大会批准，那么能入账吗？

回答人：chenyiwei
虽然在关联交易决策程序上存在瑕疵，但交易是真实发生的，也符合准则规定的收入确认条件，因此在财务报告中仍可以确认为收入。

提问人：zengfengxia 时间：2016-12-07 15:56:43
陈版，套用企业合并应用指南中控制权转移的条件，指南中强调，合同或协议未经股东大会通过的，通常不能认为实现了控制权的转移，对关联交易而言，未经合法有效的股东大会审批通过之前，确认收入，是不是也可能是不恰当的？

回答人：chenyiwei
此处的内部决策流程瑕疵不会导致购销交易本身没有效力。